Inventaris van het archief van de Memorie en Stichtingen in de Sint Jacobs Kerk
Nationaal Archief, Den Haag
- Memorie, A
  - Rentebrieven en andere inschulden., III.
    - Rentebrief, groot 3 pond Hollands 's jaars, uit een huis in Den Haag, verkocht aan de Memorie., 1569; 54B.1, 54B.2; 2 charters (getransfigeerd)
      - 1569, 54B.2
        Jan van Ouwen en Pieter de Vries, schepenen van den Hage, oorkonden dat mr. Heyndrick van Medenbli, advocaat voor het Hof van Utrecht, echtgenoot van Anna van Steynemoelen verkoopt, mede namens de andere erfgenamen van mr. Rombout van Steynenmolen en Luytgaerde Sandelings, aan de heren van de memorie van St. Jacobskerk de rente, vermeld in de brief van 1569 april 13 (zie regest nr. 175.4), waardoor deze gestoken is.
        Upten IIIIen ach Junii anno XVc negen ende tzestich nae gemeen schrijven.
        "Oorspr. (Inv. no. 54B.2). Met de geschonden zegels van de oorkonders in groene was.
    - Rentebrief, groot Carolus gulden 's jaars, voor Jacob Jooryszoon, inwoneer van den Haag, onder verband van een generale hypotheek., 1551; 54C; 1 charter
      regest nr. 169.1
      169.1 1551 november 28
      Huych Adriaenssen van den Velde en Cornlis van Aecker, schepenen in den Haghe, oorkonden, dat Nicolas Nicolai en Helena Engelsdochter, echtelieden, aan Jacob Jooryszoon, inwoner van den Hage, een rente verkopen van 6 Carolusgulden per jaar, onder verband van een generale hypotheek.
      ...den XXVIIIen dach van November anno XVc een ende vijftich.
      Oorspr. (Inv. no. 54C).De zegels van de oorkonders verloren.
      De transportegister in het Gemeentearchief van 's-Gravenhage wijzen uit dat deze rente verkocht is aan de memorieheren van de St. Jacobskerk, 8 juli 1569.
    - Rentebrief, groot 3 pond Vlaams 's jaars, uit een huis in Den Haag, verkocht aan de Memorie., 1569; 54D.1, 54D.2; 2 charters (getransfigeerd)
      regesten nrs. 175.6 en 175.7
      - 1568 april 13, 54D.2
        175.6 1568 april 13
        Pieter de Vries en Cornelis Messing, schepenen in den Haghe, oorkonden, dat Jan Adriaensz., wielmaker, verkocht heeft aan de erfgenamen van Marijken Jacobsdr. in den Engel een losrente van 3 pond van 40 groten Vlaams per jaar, gaande uit zijn huis en erf in die Noordeinde.
        Upten achtsten July anno XVc neghen ende tsestich.
        Oorspr. (Inv. no. 54D.2). Met fragmenten van de zegels van de oorkonders in groene was.
        Door deze is gestoken de brief van dezelfde datum (zie regest 175.7).
      - 1569 juli 8, 54D.1
        175.7 1569 juli 8
        Pieter de Vries en Cornelis Messing, schepenen in den Haghe, oorkonden, dat Jutgen Jorisdochter, weduwe van mr. Frans van Geersberghe en de andere erfgenamen van Jacob Jorisz. in den Engel - na uitkopp van de erfgenamen van Martigen Jocobsdochter in den Engel - aan de memorieheren van de St. Jacobskerk de rente verkocht hebben, vermeld in de voorgaande akte (regest 175.6) waardcoor deze gestoken is.
        "Oorspr. (Inv. no. 54D.1). Het zegel van de eerste oorkonder verloren; dat van de tweede in groene was met contrazegel.
    - Rentebrief, groot 24 schellingen 6 penningen Hollands 's jaars, uit een huis in den Haag., 1569; 55; 1 charter
      regest nr. 291
      291 1569 December 23
      Schepenen van den Hage pachten den memorieheeren aldaar toe 24 schellingen 6 penningen Hollands 's jaars, gaande uit de helft van een huis en erf in de Schoolstraet tegenover de school, wegens achterstallige rente, voortgesproten uit een rentebrief, groot 4 pond Hollands 's jaars.
      Gescreven ende gepacht upten XXIIIen dach Decembris anno XVc negen ende tzestich.
      Oorspr. (Inv. no. 55). Met de schepenzegels van Jan van Ouwen en Cornelis Messing in groene was.
    - Vidimus van een rentebrief, groot 4 pond Hollands 's jaars, uit twee huizen in den Haag., 1571; 55A; 1 charter
      regest nrs. 166.4 en 294.1
      166.4 1536 november 15
      Maertijn Adrianes zoon en Anthonis Aernts zoon, schepenen van den Hage, oorkonden, dat Pieter Jacobs zoon, priester, erkent schuldig te zijn aan de memorieheren in den Haghe een rente van 4 pond Hollands 's jaars, gaande uit het huis van wijlen jonkvrouw Van Sombrecht in de Toerenstraat naast de Heyligen-Geest-loods en een huis in de Joncvrouw-Ydenstraat.
      Upten Xven dach van November anno XVc zes ende derticht
      Gevidimeerd in de brief van 1571 maart 15 (zie reg. 294.1)
      294.1 1571 maart 15
      Burgemeester en schepenen van den Haghe geven vidimus van de brief van 1536 november 15 (zie regest 166.4).
      Opten vijftheinden dach van Maert anno XVc een ende tseventich nae gemeen scrijven
      Oorspr. (Inv. no. 55A). Het gemeenschappelijk zegel ten zaken is verloren.
    - Rentebrief, groot 20 schellingen 9 penningen Hollands 's jaars, uit een huis in den Haag., 1571; 56; 1 charter
      regest nr. 295
      295 1571 Mei 16
      Schepenen van den Hage pachten den memorieheeren aldaar toe 20 schellingen 9 penningen Hollands 's jaars, gaande uit het huis en erf van Geryt Gerits zoon, biervoerder, wegens achterstallige rente, voortgesproten uit een rentebrief, groot 2 pond Hollands 's jaars.
      Gescreven ende gepacht upten XVIen dach van May anno XVc een ende tzeventich.
      Oorspr. (Inv. no. 56). Met de geschonden schepenzegels van Claes van Dam en Pieter de Vries in groene was.
    - Rentebrief, groot 6 pond Hollands 's jaars, gaande uit 2 1/2 morgen land in het ambacht van 's-Gravenszande in Noorland, verkocht door de kerkmeesters van 's-Gravenzande, met afschrift van de vergunning van de bisschop van Utrecht tot deze verkoping., 1492, 1495; 56A; 2 charters
      regest nrs. 167 en 171
      167 1492 november 19
      David de Burgundia, bisschop van Trajectum, vergunt de fabriekmeesters van de parochiekerk van 's-Gravenzan van het vermogen van de kerk tot een bedrag van 600 Rijnse guldens te verkopen.
      ...anno Domini millesimo quadrinentesimo nonagesimo secundo die vero decima nona mensis Novembris.
      Oorspr. (Inv. no. 56A). Zegels verloren.
      Afschrift in inv.nr. 1 fol. LXXIII verso.
      171 1495 maart 4
      Jan Symon zoon, Jan Ghijsbrechts zoon, Jan Jacobs zoon van Wael en Herman Heynrich zoon, kerkmeesters van 's-Gravenzande, verkopen met toestemming van de bisschop, vervat in de brief van 1492 november 19 (regest 141) hieraan gehecht, en van het gerecht van de stad en het ambacht van 's-Gravenzande aan de memoriemeesters in den Hageh een rente van 6 pond Hollands 's jaars, gaande uit 2 1/2 morgen land in het Noerlant tussen de Noerlandse dijk en de Noerlandse kreek.
      ...upten vierden dach van Maerte in den jare ons Heeren duysent vierhondert vijf ende tnegentich
      Afschrift in inv.nr. 1 fol. LXXIII.
    - Rentebrief, groot 2 pond 's jaars, uit een huis en 1 1/2 morgen land te 's-Gravenzande., 1507; ---; 1 charter
      regest nr. 195
      Voorheen inv. nr. 57. Verplaatst naar Familiearchief Van Vredenburch, Ambtelijke Stukken, nummer toegang 3.20.61.01, inv. nr. 247
      195 1507 Maart 20
      Landschepenen van tsGravensande oorkonden, dat Harman Claes' zoon verkoopt aan de heeren van de memorie in den Hage eene jaarlijksche rente van 2 pond Hollands, gaande uit zijn huis en erf met 11/2 morgen land, gelegen in het ambacht tsGravensande in de Hoen dertiende.
      ... opten twintichsten dach van Maerte in den jaere ons Heeren dusent vijfhondert ende seven.
      Oorspr. (Inv. no. 57). Het ambachtszegel verloren.
    - Twee rentebrieven, groot ieder 6 carolusguldens 's jaars, uit 10 hont land in Hodenpijl, 1534.. Verkocht aan de memorie., 1550; 58.1 - 58.4; 4 charters (getransfigeerd)
      regesten nrs. 227, 228, 245 en 248
      - 1534 mei 1, 58.1
        227 1534 Mei 1
        Schout en schepenen van Hodenpijl oorkonden, dat Allert Cornenelis' zoon verkocht heeft aan Govert Heynricks zoon (van Meervelt) eene rente van 6 carolusguldens jaarlijks, verzekerd op 10 hont land aldaar en losbaar met den penning 16.
        Int jaer ons Heren duyssent vijfhondert vier ende dertich den eersten dach van Mey.
        Oorspr. (Inv. no. 58.1). Met een rest van het ambachtszegel in groene was. Met transfix d.d. 1550 Maart 3 (zie reg. no. 245).
        Hieraan is vastgehecht de brief d.d. 1534 September 9 (zie reg. no. 228).
      - 1534 september 9, 58.2
        228 1534 September 9
        Schepenen van Hondenpil oorkonden, dat Allert Cornelis' zoon, Jan Aeems zoon by die Haverbregge en Jan Jans zoon op de Zoute Veen hebben verkocht aan Govert Heynricx zoon (van Meervelt) eene rente van 6 carolusguldens 's jaars, losbaar met 16 pond Vlaams en verzekerd op 10 hont land in Allerts woning.
        ... opten IXen dach van September anno XVc vierendartich.
        Oorspr. (Inv. no. 58.2). Met het ambachtszegel van Hodenpijl in groene was. Met transfix d.d. 1550 November 29 (zie reg. no. 248).
        Deze brief is vastgehecht aan dien d.d. 1534 Mei 1 (zie reg. no. 227).
      - 1550 maart 3, 58.3
        245 1550 Maart 3
        Schepenen in den Hage oorkonden, dat Fop van Meervelt Goverts zoon heeft verkocht aan de memorieheeren van de Sint Jacobs kerk aldaar de rente, vermeld in den brief d.d. 1534 Mei 1, waardoor deze gestoken is (zie reg. no. 228).
        ... opten IIIen dach van Maerte anno XVc ende vijftich nae gemeen scriven.
        Oorspr. (Inv. no. 58). Met de geschonden schepenzegels van Kors Pieters zoon van der Beeck en Anthoenis Nycasius' zoon van Flory in groene was.
      - 1550 november 29, 58.4
        248 1550 November 29
        Schepenen in den Hage oorkonden, dat Fop Goverts zoon (van Meervelt), ridder van den Heyligen lande, heeft verkocht aan de heeren van de memorie aldaar eene rente van 1 pond Vlaams jaarlijks, vermeld in den brief d.d. 1534 September 9, waardoor deze gestoken is (zie reg. no. 228).
        ... opten XXIXen dach in Novembris anno XVc ende vijftich.
        Oorspr. (Inv. no. 58.4). Met de geschonden schepenzegels van Kors Pieters zoon van der Beeck en Cornelis van Aecken in groene was.
    - Rentebrief, groot 3 keurvorster guldens 's jaars, verzekerd op een huis in Monster., 1457; 58A; 1 charter
      regest nr. 72.1
      72.1 1457 juni 15
      Schepenen van Monster oorkonden, dat Geryt Claeszoon schuldig is aan de priesters van de memorie in de parochiekerk in den Hage, een rente van 3 gouden keurvorster guldens 's jaars, verzekerd op een huis in Monster.
      ..upten XVsten dach in Junio, in het jair ons Heren dusent vierhondert zeven ende vijftich.
      Oorspr. (Inv. no. 58A). Het ambachtszegel verloren..
    - Rentebrief, groot 2 pond Hollands 's jaars, gaande uit 4 morgen land in Nootdorp., 1504; 58B; 1 charter
      regest nr. 191
      191 1504 Maart 5
      Mychiel Pieters zoon verkoopt aan Mr. Jacop, memoriepriester, een rente van 2 pond Hollands 's jaars, gaande uit 4 morgen land in het ambacht Noottorp op de Nyeweveen aan den Voirbursschen weg.
      Upten vijften dach in Maert int jair ons Heren duysent vijfhondert ende drie nae beloop tsHoeffs van Hollant.
      Oorspr. (Inv. no. 58B). Met de zegels van Costijn Jans zoon en Kerstant van Alkemade (geschonden) in groene was.
    - Rentebrief, groot 3 carolusguldens 's jaars, uit 3 ½ morgen land in Stompwijk 1561. Verkocht aan de memorie., 1568; 59.1, 59.2; 2 charters (getransfigeerd)
      regesten nrs. 277 en 267
      - 1561, 59.1
        267 1561 Juni 18
        Jan Cornelis' zoon van Nyerop, schout van Stompick, oorkondt, dat Kors Dircks zoon verkoopt aan Huych Jans zoon, priester in den Haghe, eene jaarlijksche rente van 3 carolusguldens uit twee perceelen land in Stompick, groot 2 en 11/2 morgen, losbaar met 48 dergelijke guldens.
        Actum den XVIIIen dach in Junio anno XVc een ende tsestich.
        Oorspr. (Inv. no. 59.1). Met het geschonden zegel van den schout in groene was. Met transfix d.d. 1568 September 19 (zie reg. no. 277).
      - 1568, 59.2
        277 1568 September 19
        Schepenen van den Hage oorkonden, dat mr. Huych Jans zoon, priester, de rente, vermeld in den brief d.d. 1561 Juni 18, waardoor deze gestoken is (zie reg. no. 267), transporteert aan de memorieheeren in den Hage.
        Den XIXen Septembris anno XVc acht ende tzestich.
        "Oorspr. (Inv. no. 59.2). Met het geschonden schepenzegel van Cornelis Messing in groene was; dat van Adriaen van der Linde verloren."
    - Rentebrief, groot 3 carolusguldens 's jaars, uit 6 morgen land in Stompwijk 1550. Verkocht aan de memorie., 1568; 60.1, 60.2; 2 charters (getransfigeerd)
      regesten nrs. 279 en 247
      - 1550, 60.1
        247 1550 November 3
        Louwerys Willems zoon, schout in den ban van Stompwijck, oorkondt dat Pieter Cornelis' zoon verkoopt aan Jan Hughe zoon in den Haech eene jaarlijksche rente van 3 carolusguldens, losbaar met den penning 16 en gaande uit 6 morgen land aldaar.
        Actum den derden Novembris int ghulden jaer ons Heren duysent vijffhondert ende vijftich.
        Oorspr. (Inv. no. 60.1). Met het geschonden zegel van de oorkonder in groene was. Met transfix d.d. 1568 October 26 (zie reg. no. 279).
      - 1568, 60.2
        279 1568 October 26
        Adriaen van de Velde en Cornelis Messing, schepenen van den Hage, oorkonden, dat mr. Huych Jans zoon, priester, overdraagt aan de memorieheeren in den Hage eene jaarlijksche rente van 4 pond Hollands ten laste van Pieter Cornelis' zoon van Nyerop te Stompwijck, vermeld in den brief d.d. 1550 November 3 (zie reg. no. 248), waardoor deze gestoken is.
        ... upten XXVIen dach Octobris anno XVc acht ende tzestich.
        "Oorspr. (Inv. no. 60.2). Met het geschonden schepenzegel van Cornelis Messing in groene was; dat van Adriaen van de Velde verloren."
    - Vidimus van een rentebrief van 1421, groot 8 pond Hollands 's jaars, uit 10 morgen 4 hont land in Voorburg. Met oudere verkoopakten van de rente d.d. 1479 en 1493., 1554; 61.1 - 61.3; 3 charters (getransfigeerd)
      regesten nrs. 257, 23, 139 en 168
      - 1479, 61.1
        139 1479 Maart 9
        Alijt Jan Roen weduwe verkoopt aan de kerk van Nootdorp de rente van 8 pond Hollands jaarlijks, vermeld in den brief, waardoor deze gestoken is.
        Gescreven opten IXen dach in Maerte int jair ons Heeren M CCCC acht ende tseventich na loop tsHoofs van Hollant.
        "Oorspr. (Inv. no. 61.1). Met het zegel van Willem van Bergen, schout op den Niewen Veen in groene was; dat van Michiel Pouwels zoon verloren. Met twee transfixen d.d. 1493 Juli 11 en 1554 April 14 (zie reg. nos. 168 en 257)."
        Met den brief, waardoor deze gestoken is, is waarschijnlijk bedoeld de brief d.d. 1421 September 25 (zie reg.no. 22), waarvan het oorspr. niet meer aanwezig is.
      - 1479, 61.2
        168 1493 Juli 11
        Willem Berger Jans zoon en Huge Louwen zoon, kerkmeesters te Nootdorp, verkoopen aan Mr. Thielman Heynrix zoon, provisor en deken van Delffland, de rente, vermeld in den brief d.d. 1479 Maart 9, waardoor deze gestoken is (zie reg. no. 139).
        Gedaan opten XIen dach in Julio int jair ons Heren M CCCC drie ende tnegentich.
        Oorspr. (Inv. no. 61.3) Het zegel van Dirck Reyners zoon verloren. Met transfix d.d. 1554 April 14 (zie. no. 256).
      - 1554, 61.3
        257 1554 April 14
        Schepenen van den Hage geven vidimus van den brief d.d. 1421 September 25 (zie reg. no. 23), hun getoond door de memorieheeren in den Haghe.
        ... upten XIIIIen dach van April anno XVc vyer ende vijftich.
        Oorspr. (Inv. no. 61.3) Het schependomszegel verloren.
        Deze brief is gestoken door de brieven d.d. 1479 Maart 9 en 1493 Juli 11 (zie reg. nos. 139 en 168).
        23 1421 September 25
        Gheryt van Styenvoerde, schout van Voerburch, oorkondt, dat Heyman Heynricx zoon erkent schuldig te zijn aan Pieter Ruysch eene jaarlijksche rente van 8 pond Hollands, verzekerd op 10 morgen land aldaar.
        Int jaer ons Heeren dusent vierhondert ende een ende twintich des Dondredaghes na sinte Mauricius.
        Opgenomen in een vidimus d.d. 1554 April 14 (reg. no. 257).
    - Rentebrief, groot 1 pond Hollands 's jaars, gaande uit een woning in Wassenaar, voor Gheryt Gheryts zoon., 1467; 61A; 1 charter
      regest nr. 112
      112 1467 Juli 4
      Claes Jans zoon, schout in het ambacht Wassenair, oorkondt.dat Danel Jacobs zoon verkoopt aan Gheryt Gheryts' zoon, bakker, een rente van 1 pond Hollands 's jaars, gaande uit zijn woning aan de Laeck.
      Int jair ons Heren dusent vierhondert seven ende tsestich up sinte Martijns dach translatio.
      1. Oorspr. (Inv. no. 61A). Met het zegel van de oorkonder in groene was.
      2. Afschr. in Inv. no. 1A fol. LIV.
      "In dorso van het oorspr. staat: ""Geeft Adriaen Maarts zoon ende Sebastiaen in de Keetel elc X schellingen Lamberti. Willem van Zwieten."" Het opschr. luidt: ""Pro memoria Gerit Ghijsbrecht zoon, backer van Heemskerck."""
    - Rentebrief, groot 1 pond Hollands 's jaars, gaande uit een woning in Wassenaar, voor Claes Pieters zoon., 1482; 61B; 1 charter
      regest nr. 146
      146 1482 Maart 4
      Pieter Claes' zoon, schout in het ambacht Wassenaer, oorkondt, dat Jacob Jans zoon verkoopt aan Claes Pieters zoon een rente van 1 pond Hollands 's jaars, gaande uit zijn woning aan den heerweg.
      Int ja er ons Heeren dusent vyerhondert twee ende tachtich den vyerden dach in Maert.
      Oorspr. (Inv. no. 61B). Met geschonden zegel van de oorkonder in groene was.
      "In dorso staat: ""Geeft Jan Jan Maerts zoon."""
    - Rentebrief, groot 1 pond Hollands 's jaars, gaande uit een erf en huis in Wateringen, voor heer Clais Martijnszoon, priester., 1476; 61C; 1 charter
      Aanwinst 1959 III no. 14.
      regest nr. 134
      134 1476 april 25
      Jan Geryts zoon erkent schuldig te zijn aan heer Claes Martijns zoon, priester, een rente van 1 pond Hollands 's jaars, gaande uit zijn huis in het dorp Wateringen aan de dorpsweg bij de hofweide.
      Gedaen upten XXVten dach in Aprille int jair ons Heren duysent vierhondert ses ende tseventich.
      Oorspr. (Inv. no. 61C). Zegel van de oorkonder is verloren.
      Afschrift in inv.nr. 1 fol LX.
    - Getuigenverklaring aangaande een rente van 3 pond Hollands 's jaars uit een huis te Wateringen., 1536; 62; 1 charter
      regest nr. 229
      229 1536 Mei 15
      "Schepenen in den Hage oorkonden, dat Dirck Claes' zoon Holijn, gezworen bezetter aldaar, gerechtelijk gedaagd ten verzoeke der memorieheeren, verklaard heeft, dat hij, toen hij ten verzoeke der genoemde memorieheeren, beslag legde op de goederen van Maritgen, weduwe van .......... Adriaens zoon te Naeldwijck, haar heeft hooren zeggen, dat zij hare woning gekocht had met eene hypotheek van 3 pond Hollands jaarlijks er op staande ten behoeve der memorieheeren, waarop hij gezegd had: ""Maritgen, wat hebt ghy dan costen te doen."""
      ... upten XVen dach van Mey anno XVc zes ende dertich.
      Oorspr. op papier (Inv. no. 59.). Met opgedrukt gemeen schepenzegel in papier.
      "Beschadigd. In dorso staat: ""Sententia lata est in favorem nostri a scabinis in Wateringhen XIXa Maii anno XXXVI et in registro eorundem conscripta."""
    - Rentebrief, groot 2 pond Hollands 's jaars, gaande uit 6 morgen land in Wateringen, voor Lijsbeth Gheryts dochter., 1537; 62A; 1 charter
      regest nr. 231
      231 1537 October 20
      Dirck Symons zoon Uutermaete, schout in het ambacht van Waeterynck, Adryaen Claes Engebrechs zoon en Claes Adryaens zoon Smit, schepenen aldaar, oorkonden, dat Anthonys Jorys' zoon verkoopt aan Lijsbet Gheryts dochter een rente van 2 pond Hollands 's jaars, losbaar met den penning 16, gaande uit 6 morgen land in Naeltwijker-broick in den ban van Waterynck.
      Gedaen int jaer ons Heeren duysent vijfhondert ende seven ende dertich upten XXen dach van October.
      Oorspr. (Inv. no. 62A). De zegels van de 3 oorkonders verloren.
      Het stuk is zeer beschadigd.
    - Rentebrief, groot 4 pond Hollands 's jaars, gaande uit 8 morgen land in Zoeterwoude, voor Adriaan Aernts zoon., 1492; 62B; 1 charter
      regest nr. 166
      166 1492 Maart 28
      Huych van Zweten, schout in het ambacht Zoeterwoude, oorkondt, dat Phillips Pieters zoon van Dam verkoopt aan Adriaen Aernts zoon een rente van 4 pond Hollands 's jaars, gaande uit 8 morgen land in Tegelrebroeck aan de Vliet.
      Opten acht ende twentichsten dach in Mairte int jair ons Heren duysent vierhondert twee ende tneghentich.
      Oorspr. (Inv. no. 62B). Met geschonden zegel van de oorkonder in groene was.
    - Rentebrief, groot 3 pond Hollands 's jaars, uit 8 morgen land in Zoeterwoude., 1519; 63; 1 charter
      regest nr. 210
      210 1519 Juli 7
      Dirck Cornelys' zoon verkoopt aan mr. Wouter Adriaens zoon, memoriemeester van de Sint Jacobs kerk in den Haech, ten behoeve der memorie, eene jaarlijksche rente van 3 pond Hollands, gaande uit de door hem bewoond wordende woning, groot c. 8 morgen land in Tegelrebroeck benoorden de scheiding van Rijnlant en Delflant, losbaar met 6 pond Vlaamsch.
      Gescreven int jaer ons Heren dusent vijffhondert ende negentien seven daghen in Julio.
      "Oorspr. (Inv. no. 63). Met het geschonden zegel van Willem Willems zoon van Boven in groene was;dat van Claes Jan Hughen zoon, schout van Nootdorp, verloren."
      "In dorso staat: ""Soeterwoude""."
    - Rentebrief, groot 11 pond Hollands 's jaars, uit 8 morgen land in Zoeterwoude., 1530; 64; 1 charter
      regest nr. 220
      220 1530 Maart 16
      Ghijsbrecht van Zwieten, ambachtsheer en schout van Zoeterwoude, oorkondt, dat Maria de Vrieze, weduwe van Aernt van Duvenvoorde, verkoopt aan de memoriemeesters van den Hage eene jaarlijksche rente van 11 pond Hollands van 30 grooten Vlaams het pond, gaande uit 8 morgen land in het ambacht Zoeterwoude.
      ... opten XVIen dach van Maerte int jaer ons Heeren duysent vijfhondert negenentwintich nae tscriven sHoofs van Hollandt.
      Oorspr. (Inv. no. 64). Het zegel van de oorkonder verloren.
    - Rentebrief, groot 6 pond Hollands 's jaars, gaande uit een woning in Zuidwijk., 1494; 64A; 1 charter
      regest nr. 169
      169 1494 October 3
      Jan Willems zoon, schout in Zuytwijck, oorkondt, dat Bairtout Hugen zoon erkent schuldig te zijn aan Mr. Dirc Ariën zoon, priester, een rente van 6 pond Hollands 's jaars, gaande uit zijn woning, die wijlen Heinrich Evert zoon vermaakt heeft aan de heeren van de memorie van der Haghe.
      In den jare ons Heeren dusent vierhondert vier ende tnegentich den derden dach in Octobri.
      Oorspr. (Inv. no. 64A). Met geschonden zegel van de oorkonder in groene was.
    - Rentebrief, groot 2 pond Hollands 's jaars, ten laste van de Huiszitmeesters van den Haag., 1518; 65; 1 charter
      regest nr. 203
      209 1518 November 16
      Claes Willems zoon en Wermbrecht Willems zoon, schepenen van den Hage, oorkonden, dat de Huiszitmeesters aldaar erkennen schuldig te zijn aan de heeren van de memorie eene jaarlijksche rente van 2 pond Hollandsch.
      ... opten sestiensten dach in Novembri anno XVc ende achtiene.
      Oorspr. (Inv. no. 65). De schepenzegels verloren.
    - Transportakte van een rentebrief, groot 2 pond Hollands 's jaars., 1547; 66; 1 charter
      regest nr. 244
      244 1547 Juni 16
      Schepenen van den Hage oorkonden, dat Adriaan Geryts zoon,verver, aan de memorieheeren van de Sint Jacops parochiekerk aldaar overdraagt den rentebrief van 2 pond Hollands 's jaars, waardoor deze gestoken is.
      ... opten XVIen dach in Junio anno XVc ende zevenen veertich.
      Oorspr. (Inv. no. 66). Met twee geschonden schepenzegels van mr. Aernt Huygen zoon en Michiel Loufs zoon in groene was.
      De brief, waardoor deze gestoken was, is verloren.
    - Akte, waarbij eene rente van 3 carolusguldens, vermaakt aan de memoriemeesters, wordt afgelost met de verplichting een nieuwe dergelijke rente te koopen., 1553; 67; 1 stuk
      regest nr. 253
      253 1553 Juli 26